【裁判字號】    98,易,535
【裁判日期】    981030
【裁判案由】    竊盜
【裁判全文】
臺灣嘉義地方法院刑事判決               98年度易字第535號
公  訴  人  臺灣嘉義地方法院檢察署檢察官
被      告  丙○○
                      4樓
            乙○○
                      號
上列被告等因竊盜案件，經檢察官提起公訴（98年度偵字第6988
號），經被告等於本院準備程序中自白犯罪，本院裁定改行簡式
審判程序，並判決如下：
    主  文
丙○○共同犯如附表所示之罪，均累犯，各處如附表所示之刑，
應執行有期徒刑壹年拾月，扣案之鑰匙壹支沒收之。
乙○○共同犯如附表所示之罪，均累犯，各處如附表所示之刑，
應執行有期徒刑壹年拾月，扣案之鑰匙壹支沒收之。
    犯 罪 事 實 及 理 由
一、犯罪事實及證據均引用檢察官起訴書之記載（如附件），除
    犯罪事實部分補充「丙○○前因犯竊盜罪共8罪，經臺灣高
    雄地方法院96年度易字第326號判決各判處有期徒刑3月，應
    執行有期徒刑1年10月，復經上訴於臺灣高等法院高雄分院
    ，其中原審判決附表編號1、5、6、7、8號所示之犯罪事實
    於上訴期間經撤回上訴，此部分業已判決確定，另前揭附表
    編號2、3、4號所示之犯罪事實經該院96年度上易第494號判
    決各判處有期徒刑4月，減為有期徒刑2月，應執行有期徒刑
    5 月確定，嗣經臺灣高雄地方法院97年度聲減字第2642號裁
    定上開附表編號1、5、6、7、8號均減為有期徒刑1月又15日
    ，並與上開附表編號2、3、4號所處之刑，定應執行有期徒
    刑11月又15日確定，於97年12月28日縮刑期滿執行完畢。乙○○前因犯搶奪罪，經國防部高等軍事法院高雄分院95年度
    上訴字第3號判決判處有期徒刑2年確定，並於96年9月21日
    縮短刑期執行完畢出監。」，及起訴書附表編號5車號「
    5281—NK」之記載應更正為「5506—WP」，證據部分補充被
    告2人於本院審理時之自白及證人李國楊於本院審理時之證
    詞。
二、本案於準備程序進行中，被告就被訴事實為有罪之陳述，經
    行簡式審判程序，依刑事訴訟法第273條之2之規定，不適用
    證據提示、交互詰問及傳聞法則有關證據能力限制等規定。
三、論罪科刑
(一)核被告丙○○、乙○○2人如附表編號1、3、4所為，均係犯
    刑法第320條第1項之竊盜罪：如附表編號2、5所為，均係犯
    刑法第321條第1項第3款之攜帶兇器竊盜罪。被告2人就附表
    所示各犯行間均有犯意聯絡及行為分擔，均為共同正犯。又
    被告2人所犯各罪，犯意各別，行為互殊，應予分論併罰。
    復被告2人有如犯罪事實欄之前科紀錄及執行情形，有各該
    臺灣高等法院被告前案紀錄表在卷可按，被告2人受有期徒
    刑之執行完畢，5年內再故意犯本件有期徒刑以上刑之各罪
    ，均為累犯，各應依刑法第47條第1項加重其刑。又被告2人
    於有偵查犯罪權限之機關或人員確知其犯附表編號5所示犯
    罪前，即主動向有偵查犯罪職務之警員陳述犯行，此據證人
    李國楊於本院審理時證述屬實，復有本院辦理刑事案件電話
    記錄查詢表附卷可參，符合刑法第62條前段自首之規定，爰
    均依法減輕渠等之刑，並先加重後減輕之。
(二)爰審酌被告2人為高職肄業之智識程度，均正值青年，應思
    循正當管道賺取財物，竊取他人物品，圖謀小利，又竊取他
    人財物，造成他人財產損失及不便，亦影響社會治安，惟念
    渠等犯後坦承犯行暨其家庭、經濟狀況等一切情狀，就附表
    所示各罪，分別量處如附表所示之刑，並定如主文所示之應
    執行之刑，以示懲儆。末扣案之鑰匙1支為被告丙○○所有
    ，供犯本件如附表編號1、3、4犯行所用，爰依刑法第38條
    第1項第2款之規定沒收之。
四、應適用法條
(一)依刑事訴訟法第273條之1第1項、第299條第1項前段、第310
    條之2、第454條第2項。
(二)刑法第320條第1項、第321條第1項第3款、第47條第1項、第
    38條第1項第2款、第51條第5款、第62條前段，刑法施行法
    第1條之1第1項、第2項前段，判決如主文。
本案經檢察官楊騏嘉到庭執行職務。
中    華    民    國    98    年    10    月    30    日
                  刑事第三庭    法  官  劉瓊雯
以上正本證明與原本無異。
如不服本判決應於收受判決後10日內向本院提出上訴書狀，並應
敘述具體理由；其未敘述上訴理由者，應於上訴期間屆滿後20日
內向本院補提理由書（均須按他造當事人之人數附繕本）「切勿
逕送上級法院」。告訴人或被害人如對於本判決不服者，應具備
理由請求檢察官上訴，其上訴期間之計算係以檢察官收受判決正
本之日期為準。
中    華    民    國    98    年    10    月    30    日
                                書記官  劉美娟
附錄論罪法條全文：
中華民國刑法第320條第1項。
（普通竊盜罪、竊佔罪）
意圖為自己或第三人不法之所有，而竊取他人之動產者，為竊盜
罪，處 5 年以下有期徒刑、拘役或 5 百元以下罰金。
中華民國刑法第321條第1項第3款。
（加重竊盜罪）
犯竊盜罪而有左列情形之一者，處 6 月以上、 5 年以下有期徒
刑：
三、攜帶兇器而犯之者。
 附表
 ┌──┬─────┬────┬──────┬───┬─────────┬───────┐
 │編號│犯罪時間  │犯罪地點│被竊財物    │被害人│竊取方式及分工情現│論  罪  科  刑│
 ├──┼─────┼────┼──────┼───┼─────────┼───────┤
 │1   │98年9月7日│嘉義市西│車號839-BYN │甲○○│1.由呂秉盷以自備之│呂秉盷、乙○○│
 │    │6時40分許 │區○○路│重型機車1輛 │      │  鑰匙竊取。      │共同犯竊盜罪，│
 │    │          │476號對 │            │      │2.乙○○負責把風。│均累犯，各處有│
 │    │          │面      │            │      │                  │期徒刑肆月。扣│
 │    │          │        │            │      │                  │案之鑰匙壹支沒│
 │    │          │        │            │      │                  │收。          │
 ├──┼─────┼────┼──────┼───┼─────────┼───────┤
 │2   │98年9月7日│嘉義市東│LV手背包一只│戊○○│1.由乙○○持客觀上│呂秉盷、乙○○│
 │    │7時許     │區○○街│。(內有數位 │      │  足供兇器使用之石│共同犯攜帶兇器│
 │    │          │「全家超│相機1台、小 │      │  頭1顆，擊破車號 │竊盜罪，均累犯│
 │    │          │商」前  │錢包3只、mon│      │  5281-NK自小客車 │，各處有期徒刑│
 │    │          │        │tblanc原子筆│      │  副駕駛座旁車窗（│捌月。        │
 │    │          │        │1支、華邦化 │      │  毀損未據告訴）後│              │
 │    │          │        │學工業公司章│      │  竊取。          │              │
 │    │          │        │1個、戊○○ │      │2.呂秉盷負責把風。│              │
 │    │          │        │私章3個、陳 │      │                  │              │
 │    │          │        │俊瑋私章1個 │      │                  │              │
 │    │          │        │、戊○○存褶│      │                  │              │
 │    │          │        │5本、陳俊瑋 │      │                  │              │
 │    │          │        │存摺1本，總 │      │                  │              │
 │    │          │        │價值約112600│      │                  │              │
 │    │          │        │元)         │      │                  │              │
 ├──┼─────┼────┼──────┼───┼─────────┼───────┤
 │3   │98年9月7日│嘉義市東│車號233-GZW │丁○○│1.由呂秉盷以自備之│呂秉盷、乙○○│
 │    │8時54分許 │區○○路│重型機車    │      │  鑰匙竊取。      │共同犯竊盜罪，│
 │    │          │790號之1│            │      │2.乙○○負責把風。│均累犯，各處有│
 │    │          │        │            │      │                  │期徒刑肆月。扣│
 │    │          │        │            │      │                  │案之鑰匙壹支沒│
 │    │          │        │            │      │                  │收。          │
 ├──┼─────┼────┼──────┼───┼─────────┼───────┤
 │4   │98年9月8日│嘉義縣大│車號783-GZK │己○○│1.由呂秉盷以自備之│呂秉盷、乙○○│
 │    │21時30分許│林鎮中正│重型機車1輛 │      │  鑰匙竊取。      │共同犯竊盜罪，│
 │    │          │路381號 │            │      │2.乙○○負責把風。│均累犯，各處有│
 │    │          │前      │            │      │                  │期徒刑肆月。扣│
 │    │          │        │            │      │                  │案之鑰匙壹支沒│
 │    │          │        │            │      │                  │收。          │
 ├──┼─────┼────┼──────┼───┼─────────┼───────┤
 │5   │98年9月8日│雲林縣虎│現金26000元 │庚○○│1.由乙○○持客觀上│呂秉盷、乙○○│
 │    │18時許    │尾鎮西安│、GUCCI手提 │      │  足供兇器使用之石│共同犯攜帶兇器│
 │    │          │里中正路│包1只、小錢 │      │  頭1顆，擊破車號 │竊盜罪，均累犯│
 │    │          │204號前 │包2只、行動 │      │ 5506-WP（公訴人誤│，各處有期徒刑│
 │    │          │        │電話1支、   │      │載為5281—NK）自小│伍月。        │
 │    │          │        │SONY數位相機│      │客車副駕駛座旁車窗│              │
 │    │          │        │1台、XC手錶1│      │（毀損未據告訴）後│              │
 │    │          │        │只、LED手電 │      │竊取。            │              │
 │    │          │        │筒1只、消費 │      │2.呂秉盷負責把風。│              │
 │    │          │        │券500元2張、│      │                  │              │
 │    │          │        │200元2張。  │      │                  │              │
 └──┴─────┴────┴──────┴───┴─────────┴───────┘


司法院資訊處製作；財團法人民間司法改革基金會備份。
